【裁判字號】    98,審小上,50
【裁判日期】    980423
【裁判案由】    清償借款
【裁判全文】
臺灣臺北地方法院民事裁定            98年度審小上字第50號
上  訴  人  乙○○
被  上訴人  甲○○
上列當事人間請求清償債務事件，上訴人對於民國98年2月24日
本院所為98年度北小字第96號第一審判決提起上訴，本院裁定如
下：
    主  文
上訴駁回。
第二審訴訟費用新臺幣壹仟伍佰元由上訴人負擔。
    理  由
一、按對於小額程序之第一審裁判上訴，非以其違背法令為理由
    ，不得為之；至其上訴狀應記載上訴理由，表明下列各款事
    項：一、原判決所違背之法令及其具體內容；二、依訴訟資
    料可認為原判決有違背法令之具體事實，民事訴訟法第436
    條之24第2項、第436條之25分別定有明文。又依同法第436
    條之32第2項準用第468條及第469條第1款至第5款規定，判
    決不適用法規或適用不當者，為違背法令，其中判決有同法
    第469條第1款至第5款情形之一者，為當然違背法令。是當
    事人於小額訴訟程序提起上訴，如依民事訴訟法第468條規
    定，以第一審判決有不適用法規或適用法規不當為理由時，
    其上訴狀或理由書應有具體之指摘，並揭示該法規之條項或
    其內容；若係成文法以外之法則，應揭示該法則之旨趣；倘
    為司法院解釋、或最高法院之判例，則應揭示該判解之字號
    或其內容；如以民事訴訟法第469條第1款至第5款情形為理
    由時，其上訴狀或理由書，應揭示合於該條款之事實；上訴
    狀或理由書如未依此項方法表明者，即難認為已對第一審判
    決之違背法令有具體之指摘，其上訴自難認為合法。
二、本件上訴意旨略以：訴外人楊傳旺於民國90年5月18日分別
    簽發本票號碼為004541、004595號、票面金額為新台幣（下
    同）3,600元及19,700元之本票2紙（下合稱系爭本票）交予
    訴外人黑珍珠夜總會公司，而伊僅向被上訴人請求扣除黑珍
    珠夜總會公司阿汝經理之款項1,010元後之22,290元，原審
    不察而有矛盾之處。又原審誤認系爭本票左側之簽名為楊傳
    旺所簽，顯有認定事實之錯誤；況原審拒絕傳喚伊所提出之
    證人，以致原審判決有所錯誤，使伊遭受不白之冤云云，並
    聲明：原判決廢棄。
三、經查，本件上訴人對於小額程序之第一審判決提起上訴，其
    上訴理由雖稱原審有認定事實之錯誤、拒絕傳喚上訴人所提
    出之證人之違法云云。惟上訴人提出之上訴理由，係就原審
    取捨證據認定事實任加指摘，然其並未表明該判決所違背之
    法令及其具體內容，暨依訴訟資料可認為原判決有違背法令
    之具體事實，難認其已合法表明上訴理由。揆諸首揭判例意
    旨及說明，應認其上訴為不合法。本院即毋庸命其補正，逕
    以裁定駁回其上訴。
四、本件第二審訴訟費用，確定為如主文第2項所示之金額。
五、據上論結，本件上訴為不合法，依民事訴訟法第436條之32
    第1項、第2項、第444條第1項前段、第436條之19、第95條
    第78條，裁定如主文。
中    華    民    國    98    年    4     月    23    日
                  民事第六庭審判長法官  劉坤典
                                  法官  陳婷玉
                                  法官  黃柄縉
以上正本係照原本作成
本裁定不得抗告。
中    華    民    國    98    年    4     月    23    日
                                書記官  蔡凱如


司法院資訊處製作；財團法人民間司法改革基金會備份。
